臺灣嘉義地方法院刑事判決
110年度訴字第597號
公  訴  人  臺灣嘉義地方檢察署檢察官
被      告  黃新田




上列被告因違反毒品危害防制條例等案件，經檢察官提起公訴（
109 年度偵字第6252號），被告於本院準備程序中，就被訴事實
為有罪之陳述，經本院裁定改依簡式審判程序審理，判決如下：
    主  文
黃新田①幫助施用第一級毒品，累犯，處有期徒刑陸月，如易科
罰金，以新臺幣壹仟元折算壹日；扣案之廠牌SAMSUNG 行動電話
壹支（搭配門號0000000000之SIM 卡壹枚）沒收之。
②又幫助施用第一級毒品，累犯，處有期徒刑陸月，如易科罰金
，以新臺幣壹仟元折算壹日；扣案之廠牌SAMSUNG 行動電話壹支
（搭配門號0000000000之SIM 卡壹枚）沒收之。③又
轉讓第一級毒品，累犯，處有期徒刑柒月。上開所處得易科罰金
之宣告刑部分，應執行有期徒刑玖月，如易科罰金，以新臺幣壹
仟元折算壹日。 
    犯罪事實及理由
一、本案犯罪事實及證據，除犯罪事實一、㈢第2 行「ZC-7319
　　」應更正為「AZC-7319」，及證據部分增列「本院108 年聲
　　監字第444 號通訊監察書、扣案物照片（見警卷第51頁、第
　　68頁）、車輛詳細資料報表（AZC-7319、AMC-1569）（見他
　　卷第66頁背面至第67頁）」外，餘均引用檢察官起訴書所載
　　（如附件）。
二、論罪科刑之理由：
　㈠核被告就犯罪事實一㈠㈡所為，均犯刑法第30條第1 項前段
　　、毒品危害防制條例第10條第1 項之幫助施用第一級毒品罪
　　。就犯罪事實一㈢所為，係犯毒品危害防制條例第8 條第1 
　　項之轉讓第一級毒品罪【無證據認被告轉讓之數量已超過行
　　政院依毒品危害防制條例第8 條第6 項頒訂之「轉讓毒品加
　　重其刑之數量標準」第2 條關於第一級毒品在淨重5 公克以
　　上之規定，自無庸依毒品危害防制條例第8 條第6 項加重其
　　刑】。其幫助他人施用第一級毒品前持有第一級毒品、轉讓
　　而持有第一級毒品之低度行為（無證據證明所持純質淨重達
　　同條例第11條第3 項之10公克以上），各為幫助施用、轉讓
　　之高度行為所吸收，均不另論罪。 　
　㈡被告2 次幫助施用第一級毒品、1 次轉讓第一級毒品犯行，
　　時、地相異，犯意各別，行為互殊，應予分論併罰。
　㈢刑之加重、減輕：
　  ⒈被告有如起訴書犯罪事實一所載犯罪科刑紀錄，於106 年
　　　6 月14日假釋出監付保護管束，迄同年10月28日保護管束
　　　期滿未經撤銷，視為執行完畢等節，有臺灣高等法院被告
　　　前案紀錄表在卷足參，其於受前案有期徒刑之執行完畢後
　　　，5 年以內故意再犯本案有期徒刑以上之3 罪，為累犯，
　　　應依刑法第47條第1 項規定，加重其刑。又本院審酌被告
　　　構成累犯之前案亦有毒品案件、故意犯罪而經徒刑執行完
　　　畢，理應產生警惕作用，並能因此自我控管，然卻故意再
　　　犯同屬毒品性質之本案，足見前案徒刑執行並無成效，其
　　　對刑罰之反應力顯然較為薄弱，依累犯規定加重其最低本
　　　刑，尚無所受刑罰超過所應負擔罪責之情形（司法院釋字
　　　第775 號解釋理由參照）。　
　　⒉被告於偵查、第一審審判中就犯罪事實一㈢轉讓第一級毒
　　　品犯行均自白犯罪，依同條例第17條第2 項規定減輕其刑
　　　，及與前揭累犯加重部分，依法先加後減之。
　　⒊犯罪事實一㈠㈡部分，被告基於幫助他人施用第一級毒品
　　　之犯意，而為施用第一級毒品構成要件以外之行為，為幫
　　　助犯，認定如前，均依刑法第30條第2 項規定，減輕其刑
　　　，並與前揭累犯加重部分，依法先加後減之。　
  ㈣爰審酌被告明知毒品具有成癮性，服用後會產生依賴性、耐
    藥性，戒解不易，嚴重妨害人之身心健康，竟漠視法令禁制
　　而幫助他人施用海洛因、無償轉讓海洛因予他人施用，行為
　　實不足取；惟念被告犯後於偵、審中俱坦承犯行，減省司法
　　資源之耗費，態度尚佳，衡酌本件查獲幫助施用毒品2 次、
    對象1 人，轉讓毒品之數量尚微、對象亦朋友1 人，綜合其
    犯罪目的、手段、所生危害，暨其年近7 旬、個人智識程度
　　、經濟與生活狀況（參院卷第87-88 頁之審理筆錄所載）等
　　一切情狀，分別量處如主文所示之刑，就幫助施用部分諭知
　　易科罰金之折算標準及定應執行之刑併諭知易科罰金之折算
　　標準。
　㈤沒收部分：　
　　扣案之廠牌SAMSUNG 行動電話1 支（搭配門號0000000000之
　　SIM 卡1 枚），係被告所有、供其犯罪事實一㈠㈡聯繫幫助
　　施用毒品所用之物，爰依刑法第38條第2 項前段之規定，在
　　各該罪項下宣告沒收之。 
三、適用之法律：
　㈠刑事訴訟法第273 條之1 第1 項、第299 條第1 項前段、第
　　310 條之2 、第454 條第2 項。
　㈡毒品危害防制條例第8 條第1 項、第10條第1 項、第17條第
　　2 項。
　㈢刑法第11條前段、第30條第1 項前段、第2 項、第47條第1
　　項、第41條第1 項前段、第8 項、第51條第5 款、第38條第
　　2 項前段。
本案經檢察官呂雅純偵查起訴，由檢察官陳則銘到庭執行職務。
中　　華　　民　　國　　111 　年　　3 　　月　　17　　日
                  刑事第二庭    法  官  王品惠
以上正本證明與原本無異。
如不服本判決應於收受送達後20日內向本院提出上訴書狀，並應
敘述具體理由；其未敘述上訴理由者，應於上訴期間屆滿後20日
內向本院補提理由書（均須按他造當事人之人數附繕本）「切勿
逕送上級法院」。
中　　華　　民　　國　　111 　年　　3 　　月　　17　　日
                                書記官  黃亭嘉
附錄論罪科刑法條：
毒品危害防制條例第8 條第1 項：
轉讓第一級毒品者，處1 年以上7 年以下有期徒刑，得併科新臺
幣1 百萬元以下罰金。
毒品危害防制條例第10條第1 項：
施用第一級毒品者，處6 月以上5 年以下有期徒刑。